臺灣桃園地方法院刑事判決
110年度金訴字第10號
公  訴  人  臺灣桃園地方檢察署檢察官  
被      告  陳根旺



上列被告因詐欺等案件，經檢察官提起公訴（109年度偵字第626
3、6264號），本院判決如下：
    主  文
陳根旺共同犯以不正方法由自動付款設備取得他人之物罪，累犯
，處有期徒刑捌月。
未扣案之犯罪所得新臺幣拾捌萬元沒收，於全部或一部不能沒收
或不宜執行沒收時，追徵其價額。
其餘被訴部分無罪。
    事  實
一、陳根旺因曾將向他人收購之金融帳戶存摺、金融卡及密碼提
    供與詐欺集團成員，並依詐欺集團成員指示提領該等金融帳
    戶內之款項，而知悉詐欺集團成員詐欺取款之流程，認可於
    被害人匯款後、詐欺集團成員提領前之期間將款項攔截，遂
    與廖峯慶（另經臺灣宜蘭地方法院判決）共同意圖為自己不
    法之所有，基於以不正方法由自動付款設備取得他人之物之
    犯意聯絡，而為下列行為：
　㈠陳根旺於民國106年8月17日19時許，先透過網路遊戲及通訊
    軟體LINE，向黃吉星租用其玉山商業銀行帳戶（帳號：000-
    0000000000000，下稱本案玉山帳戶）等金融帳戶，要求黃
    吉星開通本案玉山帳戶網路銀行、提供網路銀行帳號密碼、
    並設定約定轉入帳戶為廖峯慶之中華郵政股份有限公司帳戶
    （帳號：000-00000000000000，下稱本案郵局帳戶），然於
    黃吉星開通本案玉山帳戶網路銀行、提供網路銀行帳號密碼
    ，並設定約定轉入帳戶為本案郵局帳戶後，因故未自黃吉星
    處取得本案玉山帳戶之存摺、金融卡，未給付使用本案玉山
    帳戶之對價與黃吉星，而未取得本案玉山帳戶之使用權。
　㈡陳根旺嗣於106年8月31日13時36分13秒許，因其前已將本案
    玉山帳戶網路銀行綁定其所持用之行動電話，而經本案玉山
    帳戶網路銀行通知有新臺幣（下同）18萬元入帳（即陳蘭英
    因遭詐欺集團成員詐騙而匯入之款項），知悉本案玉山帳戶
    之存摺、金融卡可能業經黃吉星提供他人而為他人所持用、
    且有上開款項匯入，遂認有機可乘，未得本案玉山帳戶當時
    使用權人之同意，旋於同日13時36分50秒許，操作本案玉山
    帳戶之網路銀行，以輸入網路銀行帳號密碼、冒充係本案玉
    山帳戶之使用權人，將帳戶內之18萬元轉入本案郵局帳戶，
    再指示與其有犯意聯絡之廖峯慶，提領本案郵局帳戶內之上
    開款項，並與廖峯慶約定其中1萬元用以清償其前積欠廖峯
    慶之欠款。而廖峯慶即於同（31）日13時56分47秒許至14時
    8分55秒許，先將本案郵局帳戶內之1萬8,000元（本案郵局
    帳戶於上開18萬元入帳前，原即有8,048元）轉匯至其彰化
    商業銀行帳戶（帳號：000-00000000000000），再以金融卡
    操作自動櫃員機（ATM）等方式，提領本案郵局帳戶內之17
    萬元並交與陳根旺。
二、案經臺南市政府警察局刑事警察大隊報告臺灣彰化地方檢察
    署陳請臺灣高等檢察署檢察長移轉臺灣新北地方檢察署陳請
    臺灣高等檢察署檢察長移轉臺灣桃園地方檢察署檢察官偵查
    起訴。
    理  由
一、有罪部分
  ㈠證據能力部分：　　　　
  ㊀按被告以外之人於審判外之言詞或書面陳述，除法律有規定
    者外，不得作為證據，刑事訴訟法第159條第1項定有明文。
    次按被告以外之人於審判外之陳述，雖不符刑事訴訟法第15
    9條之1至第159條之4之規定，而經當事人於審判程序同意作
    為證據，法院審酌該言詞陳述或書面陳述作成時之情況，認
    為適當者，亦得為證據；當事人、代理人或辯護人於法院調
    查證據時，知有第159條第1項不得為證據之情形，而未於言
    詞辯論終結前聲明異議者，視為有前項之同意，刑事訴訟法
    第159條之5定有明文。經查：證人廖峯慶於警詢時所為之陳
    述，係被告以外之人於審判外之陳述，經被告陳根旺爭執此
    部分之證據能力（見本院金訴卷一，第119頁），復無其他
    傳聞例外之規定可資適用，依上揭規定，無證據能力。至本
    判決下列認定事實所引用之其餘被告以外之人於審判外所為
    之供述證據（包含文書證據），檢察官、被告對於證據能力
    均未予爭執，迄言詞辯論終結前亦未聲明異議（見本院審金
    訴卷，第109頁；金訴卷一，第119頁；金訴卷二，第117至1
    24頁），本院審酌上開證據資料製作時之情況，無違法、不
    當或顯不可信之狀況，認為以之作為證據為適當，均得作為
    證據。
  ㊁本判決下列認定事實所引用之非供述證據，無證據證明係公
    務員違背法定程序取得之證據，且與本案待證事實具有自然
    之關聯性，均得作為證據。　　　　　　　
  ㈡認定事實所憑之證據及理由： 
　㊀上揭事實，業據被告於警詢、偵訊、本院準備程序及審判中
    坦承不諱（見臺南市政府警察局刑事警察大隊刑案偵查卷〈
    下稱警卷〉，第1至6頁；臺灣彰化地方檢察署〈下稱彰化地檢
    〉107年度偵字第5024號卷，第52至55頁；本院審金訴卷，第
    108至111頁；金訴卷一，第119至121頁、第179至181頁；金
    訴卷二，第28至30頁、第116至124頁），核與證人廖峯慶於
    偵訊及本院審判中之所證大致相符（見彰化地檢107年度偵
    字第5024號卷，第70至71頁；本院金訴卷一，第166至178頁
    ），復有證人黃吉星、陳蘭英於警詢之所證可佐（見警卷，
    第37至38頁、第47頁、第52至58頁），並有被告與證人黃吉
    星間之LINE對話紀錄擷取畫面（見警卷，第7至9頁）、ATM
    監視器錄影擷取畫面（見警卷，第32頁）、玉山銀行存款回
    條影本、本案玉山帳戶交易明細、本案郵局帳戶存摺內頁影
    本、本案郵局帳戶交易明細（見警卷，第33至34頁、第60、
    82頁、第85至87頁）、中華郵政股份有限公司110年12月21
    日儲字第1100961594號函暨所附資料、玉山銀行集中管理部
    111年1月22日玉山個（集）字第1110009455號函暨所附資料
    （見本院金訴卷二，第55至63頁、第65至72頁）在卷可稽，
    足以佐證被告前開出於任意性之自白與事實相符。
  ㊁從而，本案事證明確，被告犯行堪以認定，應依法論科。
  ㈢論罪：　　　
　㊀按刑法第339條之2第1項之以不正方法由自動付款設備取得他
    人之物罪，所謂不正方法，係泛指一切不正當之方法，並不
    以施用詐術為限，如以強暴、脅迫、詐欺、竊盜或侵占等方
    式取得他人之金融卡及密碼，亦包含無權使用在內，再冒充
    本人由自動付款設備取得他人之物，或以偽造他人之金融卡
    由自動付款設備取得他人之物等，均屬之（最高法院108年
    度台上字第2123號、臺灣高等法院108年度上訴字第4180號
    、109年度上易字第856號及臺灣高等法院臺中分院108年度
    上訴字第2234號判決意旨參照）；且所取得他人之物，縱為
    贓物，亦不影響本罪之成立（臺灣高等法院108 年度上訴字
    第2988號判決意旨法理參照）。又本條所謂之「自動付款設
    備」，係指藉由電子控制系統設置預定之功能，而由機械本
    身提供轉帳、領取現金等相關金融服務之設備，只須符合特
    定操作程序、且輸入之帳號密碼均屬相符，即可在該帳戶存
    款餘額之額度內從事提款、轉帳或其他金融交易。而金融機
    構所提供各類網路銀行服務其下所屬網路轉帳系統，除係由
    操作者透過網路連線、經由使用端電腦運算及發送訊息之方
    式加以操作外，其餘相關程序與前述由使用人輸入帳號、密
    碼經核對無誤後，即可辦理轉帳之情並無二致，是其性質自
    屬本條所謂之「自動付款設備」。經查：被告雖曾與黃吉星
    商議租用本案玉山帳戶，而取得本案玉山帳戶網路銀行帳號
    密碼，然嗣因故未自黃吉星處取得本案玉山帳戶之存摺、金
    融卡，未給付使用本案玉山帳戶之對價與黃吉星，而未取得
    本案玉山帳戶之使用權，則其嗣後未得本案玉山帳戶當時使
    用權人之同意，擅自將匯入本案玉山帳戶內之款項轉匯並操
    作ATM提領等行為，顯係無權使用並冒充係本案玉山帳戶之
    使用權人，是核被告所為，係犯刑法第339條之2第1項以不
    正方法由自動付款設備取得他人之物罪。
　㊁公訴意旨雖漏未論及刑法第339條之2第1項之罪，惟被告未得
    本案玉山帳戶當時使用權人之同意，擅自將匯入本案玉山帳
    戶內之款項轉匯並操作ATM提領等行為，即該當上開條項之
    構成要件，基於社會基本事實同一，並經本院當庭告知被告
    上開罪名（見本院金訴卷二，第122頁），無礙於其訴訟防
    禦權之行使，本院自得變更法條予以論斷。
　㊂被告與廖峯慶就上開犯行，有犯意聯絡及行為分擔，為共同
    正犯。
  ㈣科刑： 　　
  ㊀被告前因：⑴詐欺案件，經本院99年度壢簡字第1493號判決處
    有期徒刑6月確定；⑵詐欺案件，經本院100年度壢簡字第73
    號判決處有期徒刑6月確定；⑶偽造文書案件，經臺灣高等法
    院臺中分院100年度上訴字第263號判決處有期徒刑4月（2罪
    ），應執行有期徒刑6月確定；⑷詐欺案件，經臺灣高等法院
    100年度上易字第1501號判決處有期徒刑7月（4罪）、6月（
    13罪），應執行有期徒刑2年1月確定；⑸偽造文書等案件，
    經本院100年度訴字第303號判決處有期徒刑3月、4月（4罪
    ），應執行有期徒刑8月確定；⑹偽造文書案件，經本院101
    年度審訴字第309號判決處有期徒刑3月確定；上開⑴至⑹之罪
    刑，嗣經本院101年度聲字第3148號裁定應執行有期徒刑4年
    確定，於103年3月3日縮短刑期假釋，假釋中付保護管束，
    於103年6月6日因所餘刑期內未經撤銷假釋，其未執行之刑
    ，以已執行論而執行完畢等情，有臺灣高等法院被告前案紀
    錄表在卷可憑。是其於徒刑執行完畢5年以內，故意再犯本
    案（106年8月31日）有期徒刑以上之罪，為累犯，審酌其前
    案既曾因提供金融帳戶等相類犯罪受罰，卻不知改悔向上，
    重蹈前愆，足見其惡性非輕、刑罰感應力薄弱，基於特別預
    防之法理，並依司法院大法官釋字第775號解釋意旨，本案
    應依刑法第47條第1項之規定，加重其刑。
　㊁爰以行為人之責任為基礎，審酌被告不思循正當途徑以謀所
    需，貪圖不法利益，以其先前提供金融帳戶及提領款項等經
    驗，洞悉詐欺集團取款之流程，與廖峯慶共犯本案，自應予
    非難；惟念其犯後坦認犯行，尚非全無悔意，並兼衡被告本
    案行為之動機、目的、手段、所獲財物之價值，於整體犯罪
    流程中所位居之角色，及其自陳國中畢業、無業、家庭經濟
    狀況勉持（見警卷，第1頁）等一切情狀，量處如主文所示
    之刑，以示懲儆。
  ㈤沒收：　　　　
　㊀按犯罪所得，屬於犯罪行為人者，沒收之；於全部或一部不
    能沒收或不宜執行沒收時，追徵其價額，刑法第38條之1第1
    項前段及第3項分別定有明文。
　㊁經查：被告將陳蘭英匯入本案玉山帳戶之18萬元轉入本案郵
    局帳戶，再指示廖峯慶提領本案郵局帳戶內之上開款項，並
    與廖峯慶約定其中1萬元用以抵償其前積欠廖峯慶之欠款，
    復自廖峯慶處取得其餘17萬元等情，已如前述，而廖峯慶所
    保留之1萬元，既係被告用以清償其前積欠廖峯慶之欠款，
    自亦屬於被告本案之犯罪所得，是被告本案之犯罪所得共18
    萬元，雖未據扣案，仍應依上揭規定宣告沒收，如一部或全
    部不能沒收，追徵其價額。　　　　　　　
二、無罪部分及不另為無罪諭知之說明　　
  ㈠公訴意旨另以：被告於106年8月31日前某時，加入廖峯慶、
    葉志軍等人所屬3人以上組成，以實施詐術為手段，具有持
    續性、牟利性及結構性之詐欺犯罪組織集團。嗣被告即與廖
    峯慶、葉志軍與其他真實姓名年籍不詳之詐欺集團成員共同
    意圖為自己不法之所有，基於3人以上共犯詐欺取財之加重
    詐欺取財、洗錢及參與犯罪組織等犯意聯絡：㊀先由被告於1
    06年8月17日19時許，透過網路遊戲「星辰」及通訊軟體LIN
    E以暱稱「飛」搭訕黃吉星，表示其係從事線上運彩博弈，
    黃吉星可出租自身帳戶之存摺、金融卡，1個帳戶可獲取5,0
    00元云云，致黃吉星因此陷於錯誤，而於106年8月25日10時
    許，在臺南市○區○○路0號「新義郵局」交付其所申辦之本案
    玉山帳戶之存摺及金融卡與被告，黃吉星並依被告指示開通
    本案玉山帳戶之網路銀行功能及將廖峯慶所申辦之本案郵局
    帳戶綁定為約定帳戶。㊁嗣被告即將本案玉山帳戶相關物品
    交付與所屬詐欺集團之其餘真實姓名年籍不詳之詐欺集團成
    員，次由所屬詐欺集團內之真實姓名年籍不詳成員，於106
    年8月29日8時許，撥打電話與陳蘭英，佯稱係「大安分局警
    員張○○」、「女檢察官陳○○」，表示陳蘭英所申辦之電話捲
    入重大洗錢防制案件，為調查資金流向須依指示將其帳戶內
    款項領出後匯入指定帳戶云云，致陳蘭英因此陷於錯誤，而
    於106年8月31日13時36分許匯款18萬元至本案玉山帳戶，被
    告獲悉前開陳蘭英遭詐欺而匯款之情事後，為私吞該筆款項
    ，旋即將該筆款項轉匯入本案郵局帳戶內，再指示廖峯慶提
    領帳戶內之款項，廖峯慶遂先於106年8月31日13時56分許，
    將本案郵局帳戶內之1萬8,000元轉匯入其所申辦之彰化銀行
    帳戶，再提領17萬元全數交付與被告，致葉志軍於106年9月
    1日9時33分許，依真實姓名年籍不詳之詐欺集團成員指示，
    以本案玉山帳戶金融卡「試車」時，始發現本案玉山帳戶內
    僅餘20元。因認被告涉犯刑法第339條之4第1項第2款之3人
    以上共同犯詐欺取財之加重詐欺取財、組織犯罪防制條例第
    3條第1項後段之參與犯罪組織、洗錢防制法第14條第1項及
    第2條第2款之洗錢等罪嫌。
　㈡按被告未經審判證明有罪確定前，推定其為無罪，犯罪事實
    應依證據認定之，無證據不得認定犯罪事實；不能證明被告
    犯罪或其行為不罰者應諭知無罪之判決，刑事訴訟法第154
    條、第301條第1項分別定有明文。次按犯罪事實之認定，應
    憑真實之證據，倘證據是否真實尚欠明顯，自難以擬制推測
    之方法，為其判斷之基礎；認定不利於被告之事實，須依積
    極證據，苟積極證據不足為不利於被告事實之認定時，即應
    為有利於被告之認定（最高法院53年台上字第656號、30年
    上字第816號判例意旨參照）。復按被告或共犯之自白，不
    得作為有罪判決之唯一證據，仍應調查其他必要之證據，以
    察其是否與事實相符，刑事訴訟法第156條第2項定有明文，
    其立法旨意乃在防範被告或共犯自白之虛擬致與真實不符，
    故對自白在證據上之價值加以限制，明定須藉補強證據以擔
    保其真實性（最高法院102年度台上字第3900號判決意旨參
    照）。又被害人所述被害情形如無瑕疵可指，而就其他方面
    調查又與事實相符，則其供述未始不足據為判決之基礎；而
    告訴人之告訴，係以使被告受刑事訴追為目的，是其陳述是
    否與事實相符，仍應調查其他證據以資審認（最高法院32年
    上字第657號、52年台上字第1300號判例意旨參照）。另依
    據刑事訴訟法第161條第1項規定，檢察官就被告犯罪事實，
    應負舉證責任，並指出證明之方法，因此，檢察官對於起訴
    之犯罪事實，應負提出證據及說服之實質舉證責任，倘其所
    提出之證據，不足為被告有罪之積極證明，或其指出證明之
    方法，無從說服法院以形成被告有罪之心證，基於無罪推定
    之原則，自應為被告無罪判決之諭知（最高法院110年度台
    上字第5412號判決意旨參照）。
　㈢公訴意旨認被告涉犯刑法第339條之4第1項第2款之3人以上共
    同犯詐欺取財之加重詐欺取財、組織犯罪防制條例第3條第1
    項後段之參與犯罪組織、洗錢防制法第14條第1項及第2條第
    2款之洗錢等罪嫌，無非係以被告於警詢及偵訊時之供述、
    證人葉雅婷於警詢之證述、證人葉志軍於警詢及偵訊之證述
    、證人廖峯慶於警詢及偵訊之證述、證人黃吉星於警詢之證
    述、證人陳蘭英於警詢之證述、證人黃吉星所提其與被告間
    之LINE對話紀錄擷取畫面、車牌號碼00-0000號自用小客車
    之車籍資料及行車紀錄畫面截圖、證人廖峯慶之提領畫面、
    本案郵局帳戶及證人廖峯慶彰化銀行帳戶之存摺交易明細、
    證人陳蘭英所提之匯款單據、內政部警政署反詐騙案件紀錄
    表、苗栗縣警察局竹南分局造橋分駐所受理詐騙帳戶通報警
    示簡便格式表、受理刑事案件報案三聯單、金融機構協助受
    詐騙民眾通知疑似警示帳戶通報單、金融機構聯防機制通報
    單、本案玉山帳戶及本案郵局帳戶之開戶資料及交易明細為
    其論據。
　㈣訊據被告於本院準備程序及審判中，固坦承有向黃吉星收購
    金融帳戶，惟堅詞否認有公訴意旨所指之犯行，辯稱：我完
    全沒有加入詐欺集團的意思，黃吉星原本寄了郵局跟玉山銀
    行的存摺、金融卡給我，但都不能用，我就寄還給他，之後
    黃吉星問我何時有空去台南，說他用好要給我；我到臺南後
    跟黃吉星一起去郵局申請存摺、金融卡，他辦好後交給我，
    但玉山銀行就遲遲沒有交給我；會吃藥的人如果缺錢，他會
    四處去講，所以我認為是黃吉星自己拿去賣的，因為我那時
    候就是在等他這一本，但他完全沒消息；我沒有加入詐欺集
    團，沒有把玉山銀行的存摺、金融卡交給詐欺集團，是黃吉
    星自己交給詐欺集團，我知道本案玉山網路銀行帳號、密碼
    ，是黃吉星告訴我的，有綁定到手機，我是想要吞掉詐欺集
    團騙來匯到本案玉山帳戶裡的錢，我是中間攔胡，我怎麼可
    能是詐欺集團的一份子又黑吃黑等語（見本院審金訴卷，第
    108至111頁；金訴卷一，第119至121頁、第179至181頁；金
    訴卷二，第28至30頁、第116至124頁）。經查：
　㊀證人黃吉星於警詢時，固指稱其於106年8月17日19時許，經
    暱稱「飛」之人（即被告）在手機遊戲及LINE中告知出租存
    摺及金融卡、1個帳戶可得5,000元，嗣於同年月25日10時許
    ，在臺南市將本案玉山帳戶之存摺、金融卡，併同其名下郵
    局帳戶之存摺，交與「飛」並收得2,500元之酬勞，後於同
    年月28、29日，再將其名下郵局帳戶之金融卡寄至「飛」指
    定之處所等情（見警卷，第37至38頁）。然觀之其所提與被
    告間之LINE對話紀錄，對話中被告確曾向證人黃吉星告以「
    玉山全部都要重辦了」等語，而證人黃吉星雖向被告表示「
    那就一起辦，15分就可好，重辦當然快，都好了，我的部分
    我要10,000」等語，且期間雙方曾以LINE相互通話，然並無
    有關黃吉星已將本案玉山帳戶之存摺、金融卡交付被告之訊
    息紀錄等情，有被告與證人黃吉星間之LINE對話紀錄擷取畫
    面在卷可稽（見警卷，第7至9頁）。參以證人黃吉星係於10
    6年9月16日，因另案毒品案件為警拘提到案後始指陳上情（
    見警卷，第37至38頁），是其並非主動自行向檢警指陳遭受
    被告詐騙，且指陳內容係以使被告遭受追訴、處罰為目的，
    憑信性較諸一般無何關係之第三人為低，又觀之上開卷附證
    人黃吉星與被告間之LINE對話紀錄，雙方多次以LINE相互通
    話，證人黃吉星甚且要求被告應給付1萬元，則其是否對於
    提供金融帳戶之實際用途全無所知，而果係因被告對其施以
    詐術，方因之陷於錯誤而交付本案玉山帳戶之存摺、金融卡
    ，已有所疑。況證人黃吉星於偵查中未經檢察官訊問，嗣經
    本院2度傳喚、拘提均未到庭（見本院金訴卷一，第163、22
    9頁；金訴卷二，第25、45、111頁），而無以使其與被告當
    庭對質以究明事發始末，自難憑其所指遽認被告有對其施以
    詐術，且取得本案玉山帳戶之存摺、金融卡，進而將本案玉
    山帳戶之存摺、金融卡提供他人等情，亦無法排除證人黃吉
    星自知提供金融帳戶之用途，復另將本案玉山帳戶之存摺、
    金融卡提供他人之可能。
　㊁證人葉雅婷於警詢及本院審判中之所證，僅能證明被告曾至
    臺南與證人黃吉星相見之事實（見警卷，第11至14頁；本院
    金訴卷二，第114至116頁）；證人葉志軍於警詢及偵訊時之
    所證，僅能證明證人葉志軍曾以轉帳1元之方式，測試本案
    玉山帳戶之事實（見警卷，第19至23頁；彰化地檢107年度
    偵字第5024號卷，第72至74頁）；證人廖峯慶於偵訊及本院
    審判中之所證，僅能證明被告曾將向他人收購之金融帳戶存
    摺、金融卡及密碼提供與詐欺集團成員，本案設定約定轉入
    帳戶為本案郵局帳戶之目的係為攔截款項，及被告指示證人
    廖峯慶提領本案郵局帳戶內款項等事實（見彰化地檢107年
    度偵字第5024號卷，第70至71頁；本院金訴卷一，第166至1
    78頁）；證人陳蘭英於警詢時之所證，僅能證明證人陳蘭英
    因遭詐欺集團詐騙而將18萬元匯入本案玉山帳戶之事實（見
    警卷，第52至58頁）；其餘檢察官所提及卷附之非供述證據
    ，僅能證明證人葉雅婷名下自用小客車於證人黃吉星所指期
    間有行駛至臺南市，證人陳蘭英因遭詐欺集團詐騙而匯款18
    萬元至證人黃吉星名下之本案玉山帳戶，該等款項嗣轉入約
    定轉入帳戶之證人廖峯慶名下之本案郵局帳戶，後為證人廖
    峯慶所轉匯、提領，再經證人葉志軍以轉帳1元之方式測試
    本案玉山帳戶等事實（見警卷，第10、24頁、第32至36頁、
    第39至41頁、第50至51頁、第59至79頁、第81至87頁；本院
    金訴卷二，第55至63頁、第65至72頁）。上揭檢察官所提及
    卷附其他證據，均無以證明被告有公訴意旨所認參與詐騙陳
    蘭英之詐欺集團犯罪組織，或有與該詐欺集團成員就詐騙陳
    蘭英等節有加重詐欺取財及洗錢之犯意聯絡，亦無以佐證被
    告有公訴意旨所認詐騙黃吉星或取得本案玉山帳戶之存摺、
    金融卡，進而將本案玉山帳戶之存摺、金融卡提供他人等情
    。
　㊂至被告於偵訊時雖曾供稱：黃吉星後來說玉山銀行重辦還要
    再等1天，我就叫他用郵寄或宅配的方式寄給我，我拿到之
    後就把黃吉星玉山銀行的帳戶轉給詐欺集團，沒有收到任何
    代價，因為我前案被用職棒簽賭兼差方式騙走銀行簿子，所
    以我才想用黑吃黑的方式等語（見彰化地檢107年度偵字第5
    024號卷，第53頁），然其嗣於本院準備程序及審判中否認
    有收到本案玉山帳戶之存摺、金融卡乙情，已如前述，復無
    其他確切相反之積極證據足以推翻其辯詞，已難逕認其確有
    收到本案玉山帳戶之存摺、金融卡。況縱認被告有取得本案
    玉山帳戶之存摺、金融卡，並進而將本案玉山帳戶之存摺、
    金融卡提供詐欺集團，然參以證人廖峯慶於本院審判中證稱
    ：我們都沒有加入詐欺集團，我不清楚被告是否有跟詐欺集
    團有任何的聯絡，被告有跟我說過他主要目的是要申辦帳戶
    的網路銀行，待該帳戶有錢匯入，他就搶先一步將錢領出等
    語（見本院金訴卷一，第166至178頁），核與被告所辯本案
    情由相符，可徵被告未得本案玉山帳戶當時使用權人之同意
    ，擅自將匯入本案玉山帳戶內之款項轉匯並指示證人廖峯慶
    提領等情；證人葉志軍於警詢及偵訊時證稱：本案玉山帳戶
    金融卡是「正恩」拿給我的，「正恩」是約20至30歲的年輕
    人，我不知道本案玉山帳戶被黑吃黑，是警察跟我說我才知
    道等語（見警卷，第19至23頁；彰化地檢107年度偵字第502
    4號卷，第72至74頁），亦未指陳被告與其所屬之詐欺集團
    間有何關係，再佐以前揭事證，則本案依檢察官所提出之證
    據及本院調查證據之結果，僅能認定被告所犯係以不正方法
    由自動付款設備取得他人之物罪，尚無以證明被告有參與詐
    欺集團犯罪組織，或與詐欺集團成員有加重詐欺取財及洗錢
    之犯意聯絡等情，自不能對被告遽以該等罪責相繩。
　㈤綜上所述，本案依檢察官所提之證據，未達通常一般之人均
    不致有所懷疑而得確信為真實之程度，尚不足以令本院對被
    告產生其確有公訴意旨所認此部分犯行之確信。此外，復查
    無其他積極證據，足證被告確有此部分之犯行，揆諸前揭說
    明，就公訴意旨㊀（即起訴書犯罪事實欄一①所載）之部分，
    自應為被告無罪之諭知；至公訴意旨㊁（即起訴書犯罪事實
    欄一②所載）之部分，本應為無罪之諭知，然因與前揭論罪
    科刑之部分，具有想像競合犯之裁判上一罪關係，是此部分
    爰不另為無罪諭知，末此敘明。
據上論斷，應依刑事訴訟法第299條第1項前段、第301條第1項，
判決如主文。　　
本案經檢察官盧奕勳提起公訴，檢察官洪鈺勛、施韋銘到庭執行
職務。
中　　華　　民　　國　　111 　年　　3 　　月　　22　　日
                  刑事第十一庭  審判長法  官  潘政宏
                  　
                                      法  官  蔡旻穎

                                      法  官  翁健剛
以上正本證明與原本無異。
如不服本判決應於收受判決後20日內向本院提出上訴書狀，並應
敘述具體理由。其未敘述上訴理由者，應於上訴期間屆滿後20日
內向本院補提理由書(均須按他造當事人之人數附繕本)「切勿逕
送上級法院」。 
        　　　　　　　　　　　　　　　書記官　黃挺豪
中　　華　　民　　國　　111 　年　　3 　　月　　22　　日
中華民國刑法第339條之2
（違法由自動付款設備取得他人之物之處罰）
意圖為自己或第三人不法之所有，以不正方法由自動付款設備取
得他人之物者，處3年以下有期徒刑、拘役或30萬元以下罰金。
以前項方法得財產上不法之利益或使第三人得之者，亦同。
前二項之未遂犯罰之。